臺灣基隆地方法院刑事判決　　　　　　　100年度訴字第420號
公　訴　人　臺灣基隆地方法院檢察署檢察官
被　　　告　陳炳煌
上列被告因毒品危害防制條例案件，經檢察官提起公訴（100 年
度毒偵字第906 號），被告於準備程序進行中，就被訴事實為有
罪之陳述，經本院合議庭裁定由受命法官獨任進行簡式審判程序
，判決如下：
    主  文
陳炳煌施用第一級毒品，累犯，處有期徒刑柒月，扣案之第一級
毒品海洛因貳包（驗餘淨重合計零點壹柒柒零公克）併同無法析
離之包裝袋沒收銷毀之。
    事  實
一、陳炳煌有下列前案紀錄（構成累犯），及施用毒品執行觀察
    、勒戒、強制戒治之紀錄：前案紀錄：
  (一)前因初犯施用毒品案件，經觀察、勒戒後，認有繼續施用毒
    品之傾向，經法院裁定強制戒治，俟民國89年12月12日始因
    停止戒治併付保護管束而經釋放出所；90年7 月23日管束期
    滿未經撤銷而完成其本次毒癮戒斷之療程，並由臺灣基隆地
    方法院檢察署檢察官於90年7 月16日，以90年度戒毒偵字第
    61號為不起訴處分確定。
  (二)其後，又分別因於前揭(一)所述之觀察、勒戒執行完畢經釋放
    出所以後之五年以內，再犯施用毒品案件（二犯施用毒品案
    件；施用毒品時間：93年2 月4 日下午1 時37分採尿回溯26
    小時內某時），由臺灣基隆地方法院檢察署檢察官提起公訴
    ，經臺灣高等法院於93年10月19日，以93年度上訴字第1748
    號判決有期徒刑七月確定（下稱甲案）；三犯施用毒品案件
    ，由臺灣基隆地方法院檢察署檢察官提起公訴，經本院於94
    年3 月17日，以94年度訴字第76號判決有期徒刑十月確定（
    下稱乙案）。所犯甲、乙二案則經依序發監，迨95年5 月25
    日始執行完畢（構成累犯）。
  (三)嗣再分別因四犯施用毒品案件，由臺灣基隆地方法院檢察署
    檢察官提起公訴，經本院於95年12月6 日，以95年度訴字第
    744 號判決有期徒刑十月確定（下稱丙案）；(丁)五犯施用毒
    品案件，由臺灣基隆地方法院檢察署檢察官提起公訴，經本
    院於96年4 月25日，以96年度訴字第240 號判決有期徒刑一
    年確定（下稱丁案）。所犯丙、丁二案接續發監；乃陳炳煌
    僅受有期徒刑之一部執行，中華民國九十六年罪犯減刑條例
    旋於96年7 月16日公布施行，上開丙、丁二案遂經依法減刑
    、定刑（本院96年度聲減字第614 號裁定），再由檢察官指
    揮而於97年3 月15日赦免餘刑經釋放出監（構成累犯）。
  (四)繼而復分別因六犯施用毒品案件，由臺灣基隆地方法院檢察
    署檢察官提起公訴，經本院於97年9 月26日，以97年度訴字
    第1285號判決有期徒刑十月確定（下稱戊案）；七犯施用毒
    品案件，由臺灣基隆地方法院檢察署檢察官提起公訴，經本
    院於97年12月18日，以97年度訴字第1724號判決有期徒刑十
    月確定（下稱己案）。所犯戊、己二案則經合併定刑為有期
    徒刑一年四月（本院98年度聲字第348 號裁定），迨99 年2
    月21日始執行完畢（構成累犯）。
二、詎陳炳煌仍不知戒絕毒癮，基於施用第一級毒品海洛因之犯
    意，於100 年4 月30日上午10時許，在其位於基隆市中山區
    ○○○路89巷1 號3 樓住處，將第一級毒品海洛因置入注射
    針筒內，摻水混合注射手肘內側皮膚靜脈血管處之方式，非
    法施用第一級毒品海洛因1 次。嗣因行跡可疑，於同日下午
    3 時許，在基隆市○○○路、港西街口為警查獲，並扣得第
    一級毒品海洛因2 小包（驗餘淨重合計0.1770公克）。
三、案經基隆市警察局第四分局報告臺灣基隆地方法院檢察署檢
    察官偵查起訴。
    理  由
一、本件被告所犯者非為死刑、無期徒刑、最輕本刑為3 年以上
    有期徒刑之罪或高等法院管轄第一審案件，其於準備程序進
    行中，先就被訴事實為有罪之陳述，經告知其簡式審判程序
    之旨，並聽取公訴人及被告之意見後，本院依刑事訴訟法第
    273 條之1 第1 項之規定，裁定由受命法官獨任進行簡式審
    判程序，且依同法第273 條之2 規定，簡式審判程序之證據
    調查，不受第159 條第1 項、第161 條之2 、第161 條之3
    、第163 條之1 及第164 條至第170 條規定之限制，合先敘
    明。
二、上開事實，業據被告於偵查、本院準備程序及審理時坦承在
    卷，而被告為警查獲後採集尿液，呈嗎啡之陽性反應，此有
    台灣尖端先進生技醫藥股份有限公司濫用藥物檢驗報告，復
    有如事實欄所示之物品扣案足資佐證，而扣案之第一級毒品
    海洛因2 包，經送交通部民用航空局航空醫務中心鑑驗結果
    ，確含第一級毒品海洛因成，（驗餘淨重0.1770公克）有交
    通部民用航空局航空醫務中心毒品鑑定書1 份在卷可佐。又
    被告前因初犯施用毒品案件，經觀察、勒戒後，認有繼續施
    用毒品之傾向，經法院裁定強制戒治，俟89年12月12日始因
    停止戒治併付保護管束而經釋放出所；90年7 月23日管束期
    滿未經撤銷而完成其本次毒癮戒斷之療程，並由臺灣基隆地
    方法院檢察署檢察官於90年7 月16日，以90年度戒毒偵字第
    61號為不起訴處分確定等情，亦有全國施用毒品紀錄表、臺
    灣高等法院被告前案紀錄表附卷足佐。綜上所陳，被告於強
    制戒治於90年7 月16日執行完畢，5 年內業已再犯上述事實
    欄一、所示之施用毒品違反毒品危害防制條例案件，經法院
    判處罪刑確定，其又再犯本案施用第一級毒品犯行，罪證明
    確，犯行洵堪認定，自應依法論科。
三、論罪科刑部分：
  (一)查海洛因命係毒品危害防制條例第2 條第2 項第1 款所定之
    第一級毒品，核被告所為係犯毒品危害防制條例第10條第1
    項之施用第一級毒品罪。被告持有第一級毒品海洛因之低度
    行為，應為施用第一級毒品之高度行為所吸收，不另論罪。
  (二)被告有事實欄所載之前案紀錄暨科刑執行情形，有臺灣高等
    法院被告前案紀錄表在卷可稽，其於受有期徒刑之執行完畢
    後，5 年內故意再犯有期徒刑以上之本罪，為累犯，應依刑
    法第47條第1 項之規定加重其刑。
  (三)爰審酌被告犯罪之動機、曾有施用毒品之前科仍不知戒除，
    惟犯罪後坦承犯行，且所犯之施用毒品犯行乃戕害自己身心
    健康，並未危及他人等一切情狀，量處如主文所示之刑。
四、沒收部分：
  (一)扣案之第一級毒品海洛因2 包（驗餘淨重合計為0.1770公克
    ），併同其上無法析離之包裝袋，上開包裝毒品之包裝袋應
    整體視為查獲之毒品，故上開毒品及包裝袋，均依毒品危害
    防制條例第18條第1 項前段之規定，宣告沒收銷燬之（蓋無
    論以何種方式包裝袋與其內裝之毒品，包裝袋內均會有極微
    量毒品殘留，故上述包裝袋應整體視為查獲毒品，一併依前
    揭規定宣告沒收銷燬之，參見最高法院95年度臺上字第3739
    號、第7354號判決）。
據上論斷，應依刑事訴訟法第273 條之1 第1 項、第299 條第1
項前段，毒品危害防制條例第10條第1 項、第18條第1 項前段、
第23條第2 項，刑法第11條、第47條第1 項，判決如主文。
本案經檢察官曾淑婷到庭執行職務。
中    華    民    國   100    年    7     月    29    日
                  刑事第四庭法  官  黃永定
以上正本證明與原本無異。
如不服本判決應於收受送達後10日內向本院提出上訴書狀，並應
敘述具體理由；其未敘述上訴理由者，應於上訴期間屆滿後20日
內向本院補提理由書（均須按他造當事人之人數附繕本）「切勿
逕送上級法院」。
中    華    民    國   100    年    7     月    29    日
                            書記官  劉珍珍
附錄本案所犯法條：
毒品危害防制條例第10條：
施用第一級毒品者，處 6 月以上 5 年以下有期徒刑。
施用第二級毒品者，處 3 年以下有期徒刑。